---
title: "Opdracht 2"
author: "Jayden"
date: "October 8, 2018"
output: html_document
---

-------------------------------------------------------
-------------------------------------------------------
-------------   Begin Opdracht    ---------------------
-------------------------------------------------------
-------------------------------------------------------


Opdracht 2.1
-  In pak van 25 producten geen defecte producten zijn
- De kans dat tussen 1 en 5 producten defect zijn
```{r}
dbinom(0, 25, 4/100)

f = pbinom(5, 25, 4/100)

plot( f)
```

Opdracht 2.2
- 100 automobulisten nuchter zijn
- Minimaal 5% te veel dronken
- Meer dan de helft dronken
```{r}
dbinom(100, 100, 14/1000)

pbinom(5, 100, 14/1000)

1 - pbinom(42, 100, 42/100)
```

Opdracht 2.3
- hoeveel executies 2017 in Amerika
23
Bron: 
https://deathpenaltyinfo.org/number-executions-state-and-region-1976

- Geen onschuldigen geexecuteerd in 2017
- Aantal executies voordat de kans voor een onschuldige groter is dan 50%

```{r}
dbinom(0, 23, 4/100)

qbinom(4/100, 23, 50/100, lower.tail = F)
```

Opdracht 2.4
- geen meldingen tussen 00:00 en 8:00
- 3 tot 6 uur tussen 2 meldingen
- grafiek met de kans van de meldingen ten opzichte van de tijd
```{r}
dpois(0, 8 * 15/24)

pexp(6, 15/24) - pexp(3, 15/24)

plot(pexp(1:24, 15/24, lower.tail = F), type = "l", col="blue")
```


Opdracht 2.5
- Gemiddeld wachten op de tram
10














